【裁判字號】    90,上易,1480
【裁判日期】    900608
【裁判案由】    傷害
【裁判全文】
臺灣高等法院刑事判決                            九十年度上易字第一四八號
    上  訴  人
    即  被  告  丙○○
右上訴人因傷害案件，不服臺灣桃園地方法院八十九年度易字第二五七九號，中華民
國九十年一月三十日第一審判決（起訴案號：臺灣桃園地方法院檢察署八十九年度偵
字第一三三０三號）提起上訴，本院判決如左：
    主  文
原判決關於丙○○部分撤銷。
丙○○無罪。
    事  實
一、公訴意旨略以被告丙○○因與告訴人黃肇平為租金細故衝突，竟與同案被告張明
    照（經原法院判決後，未據上訴已確定）共同基於傷害人之身體之犯意聯絡，在
    桃園縣中壢市○○路四二號順益汽車保養廠內，共同毆打乙○○致乙○○受有頭
    部外傷、腦震盪；經乙○○訴由桃園縣警察局中壢分局移送偵辦，因認被告涉有
    刑法第二百七十七條第一項之傷害罪嫌云云。
二、訊據被告矢口否認右揭犯行，辯稱伊曾向告訴人之嫂租廠房經營修車廠，八十九
    年八月間，伊結束營業，將廠內生財器具頂讓給告訴人之嫂，並約定於八月十五
    日付頭期款，不意告訴人於八月十四日到廠內要求給予租金，伊仍與之爭吵，伊
    之外甥即自廠內衝出毆打告訴人，告訴人即向外跑出去，伊並無毆打告訴人云云
    。
三、經查告訴人確係於前揭時地因租金事宜與被告發生爭吵，嗣同案被告張明照自後
    毆打告訴人等情，業據被告供承綦詳，核與同案被告張明照於原審所供情節相符
    ，並與證人甲○○、彭友棋、林健智分別於原審及本院訊問時結證之情節悉相
    合。告訴人雖陳稱被告出手毆打伊之胸部一拳云云，唯依告訴人所提出之診斷證
    明書以觀，其所受之傷係頭部外傷，腦震盪，胸部並無任何傷害。所訴上情已非
    無疑，且告訴人於本院審理中亦自承伊被打之前未見到張明照等語，準此，益見
    被告所辯張明照係趁伊與告訴人爭吵時自後毆打告訴人等情相互合；被告所辯
    己堪採信。另證人甲○○於原審雖證稱告訴人與被告於爭吵當時有相互拉扯云云
    ，但與告訴人所訴被告毆打胸部等情已有不符，況縱雙方確有拉扯，但既未受傷
    ，自難認被告應負刑法上之傷害罪責。
四、此外又無其他事證足認被告涉有右揭犯行，被告犯罪尚難認明，原審未察，遽為
    論科刑，即有未合；被告上訴意旨否認犯罪，指摘原判決不當，求予撤銷改判，
    為有理由，應由本院予以撤銷改判，另為諭知無罪之判決。
據上論斷，應依刑事訴訟法第三百六十九條第一項前段、第三百六十四條、第三百零
一條第一項，判決如主文。
本案經檢察官陳明光到庭執行職務。
中    華    民    國     九十     年       六       月         八       日
                          臺灣高等法院刑事第十八庭
                              審判長法  官  吳      敦
                                    法  官  吳  明  峰
                                    法  官  林  陳  松
右正本證明與原本無異。
不得上訴。
                                    書記官  鎖  瑞  嶺
中    華    民    國     九十     年       六       月        十二      日


司法院資訊處製作；財團法人民間司法改革基金會備份。
